臺灣雲林地方法院刑事判決
111年度金訴字第62號
公  訴  人  臺灣雲林地方檢察署檢察官
被      告  陳俊廷


上列被告因違反洗錢防制法案件，經檢察官提起公訴（110 年度
偵字第9273號、111 年度偵字第478 號、第541 號、第661 號、
第731 號、第838 號、第1373號）及移送併辦（111 年度偵字第
2148號、第2866號、第3048號、第3283號、第3580號、第4115號
號），被告承認被訴犯罪事實，經本院合議庭裁定由受命法官獨
任行簡式審判程序，判決如下：
    主      文
己○○幫助犯洗錢防制法第十四條第一項之洗錢罪，處有期徒刑
陸月，併科罰金新臺幣參萬元，罰金如易服勞役，以新臺幣壹仟
元折算壹日。
    事實及理由
壹、犯罪事實
    己○○依其智識程度及社會經驗，可預見將自己所有之金融
　　機構帳戶之存摺、金融卡及密碼提供他人使用，恐遭他人利
　　用作為財產犯罪之人頭帳戶，供為收受及提領特定犯罪所得
　　，並使他人提領後即產生遮斷資金流動軌跡以逃避國家追訴
　　、處罰之效果而洗錢，竟基於幫助他人詐欺取財及幫助洗錢
　　之不確定犯意，於民國110 年8 月上旬之某日，在雲林縣○○鎮○○路00號之統一超商民樂門市內，將其申辦之第一商
　　業銀行北港分行帳號00000000000 號帳戶（下稱本案一銀帳
　　戶）、合作金庫商業銀行北港分行帳號0000000000000 號帳
　　戶（下稱本案合庫帳戶；以下如未特別區分，與上開本案一
　　銀帳戶合稱本案帳戶）之存摺、提款卡、密碼、網路銀行帳
　　號及密碼，以店到店方式寄交給真實年籍資料不詳、自稱「
　　「小四」之成年人收受。「小四」及其他詐欺成員（無證據
　　可積極證明有未滿18歲之人，或成員有3 人以上）於收受己○○寄交之本案帳戶資料後，隨即基於共同意圖為自己不法
　　所有之各別詐欺取財及洗錢之犯意聯絡，利用本案帳戶，以
　　如附表編號1 至15所示之方式，向如附表編號1 至15所示之
　　人實施詐欺行為，致如附表編號1 至15所示之人均陷於錯誤
　　，而得手如附表編號1 至15所示之金額。又如附表編號1 至
　　15所示之受騙匯入款項，旋遭分別提領得手而掩飾、隱匿該
　　些犯罪所得之去向及所在。嗣經附表各編號所示之人發覺受
　　騙，報警處理，始循線查悉上情。
貳、程序部分
    本案被告己○○所犯之罪，依法得行簡式審判程序，被告坦
　　承被訴犯罪事實，經合議庭評議後，裁定本案由受命法官獨
　　任行簡式審判程序。
參、認定犯罪事實所憑之證據及理由
    上開犯罪事實，業據被告坦認不諱（本院卷第78、86、248
　　、257 頁），核與證人即告訴人壬○○（偵9273卷第41至47
　　頁）、辛○○（偵9273卷第91至93、95至96頁）、癸○○（
　　偵478 卷第25至28頁）、王暄凌（偵541 卷第15至18頁）、
    卯○○（偵731 卷第19至25頁）、丁○○（偵838 卷第11、
　　12頁）、戊○○（偵1373卷第23、24頁）、丙○○（偵2148
　　卷第15至18頁）、乙○○（偵2866卷第35至37頁）、甲○○
　　（偵3048卷第35至39頁）、子○○（偵3283卷第9 、10頁）
　　、莊麒亘（警3603卷第3 至5 頁）、寅○○（偵3580卷第27
　　至29頁）、證人即被害人庚○○（偵9273卷第131 至133 頁
　　）、證人即被害人丑○○之配偶陳怡君（偵661 卷第25至29
　　頁）證述之內容並無歧異，復有告訴人壬○○提出之郵政跨
　　行匯款申請書、投資網站列印資料、通訊軟體LINE對話紀錄
　　各（偵9273卷第51、75至85頁）、內政部警政署反詐騙諮詢
　　專線紀錄表、高雄市政府警察局楠梓分局加昌派出所受理詐
　　騙帳戶通報警示簡便格式表、金融機構聯防機制通報單、受
　　（處）理案件證明單、受理各類案件紀錄表（偵9273卷第59
　　至73頁）、告訴人辛○○提出之頭份上公園郵局存摺影本、
　　郵政跨行匯款申請書、通訊軟體LINE對話紀錄（偵9273卷第
　　107 至109 、113 至122 頁）、內政部警政署反詐騙諮詢專
　　線紀錄表、桃園市政府警察局中壢分局自強派出所受理詐騙
　　帳戶通報警示簡便格式表、金融機構聯防機制通報單、受（
　　處）理案件證明單、受理各類案件紀錄表（偵9273卷第97至
　　105 、123 至125 頁）、被害人庚○○提出之郵政跨行匯款
　　申請書、郵政存簿儲金簿影本、通訊軟體LINE對話紀錄、臉
　　書網頁列印資料（偵9273卷第153 至161 頁）、內政部警政
　　署反詐騙諮詢專線紀錄表、屏東縣政府警察局屏東分局麟洛
　　分駐所受理詐騙帳戶通報警示簡便格式表、金融機構聯防機
　　制通報單、受（處）理案件證明單、受理各類案件紀錄表（
　　偵9273卷第135 至145 、163 至165 頁）、告訴人癸○○提
　　出之合作金庫銀行存款憑條、通訊軟體LINE對話紀錄（偵47
　　8 卷第59、63至102 頁）、內政部警政署反詐騙諮詢專線紀
　　錄表、臺東縣警察局臺東分局中興派出所受（處）理案件證
　　明單、受理各類案件紀錄表、受理詐騙帳戶通報警示簡便格
　　式表、金融機構聯防機制通報單（偵478 卷第33至57頁）、
　　告訴人王暄凌提出之匯款紀錄查詢畫面（偵541 卷第28至29
　　頁）、內政部警政署反詐騙諮詢專線紀錄表、新北市政府警
　　察局板橋分局大觀派出所受（處）理案件證明單、受理各類
　　案件紀錄表、受理詐騙帳戶通報警示簡便格式表、金融機構
　　聯防機制通報單（偵541 卷第21至23、31至34頁）、證人即
　　被害人丑○○之配偶陳怡君提出之國泰世華銀行客戶交易明
　　細表、通訊軟體LINE對話紀錄、委託書（偵661 卷第47、51
　　至76、79頁）、內政部警政署反詐騙諮詢專線紀錄表、高雄
　　市政府警察局三民第一分局十全路派出所受理詐騙帳戶通報
　　警示簡便格式表、金融機構聯防機制通報單、受（處）理案
　　件證明單、受理各類案件紀錄表（偵661 卷第31至46、77、
　　78頁）、告訴人卯○○提出之台北富邦銀行自動櫃員機交易
　　明細表、手機截圖照片（偵731 卷第31、75至77頁）、內政
　　部警政署反詐騙諮詢專線紀錄表、臺北市政府警察局內湖分
　　局西湖派出所受理詐騙帳戶通報警示簡便格式表（偵731 卷
　　第27至29、33至53頁）、告訴人丁○○提出之合作金庫銀行
　　存款憑條（偵838 卷第17頁）、臺南市政府警察局歸仁分局
　　仁德分駐所受理詐騙帳戶通報警示簡便格式表、金融機構聯
　　防機制通報單、受（處）理案件證明單、受理各類案件紀錄
　　表（偵838 卷第27至37頁）、告訴人戊○○提出之華南商業
　　銀行帳戶存摺影本、交易明細及匯款交易列印畫面、「盛匯
　　金控」網站翻拍畫面（偵1373卷第25至36頁）、內政部警政
　　署反詐騙諮詢專線紀錄表、彰化縣警察局和美分局塗厝派出
　　所受理詐騙帳戶通報警示簡便格式表、金融機構聯防機制通
　　報單（偵1373卷第59至82頁）、告訴人丙○○提出之通訊軟
　　體LINE對話紀錄、投資網站列印畫面、告訴人申辦之台新國
　　際商業銀行帳戶交易結果列印畫面（偵2148卷第35至39頁）
　　、內政部警政署反詐騙諮詢專線紀錄表、臺北市政府警察局
　　內湖分局西湖派出所受理詐騙帳戶通報警示簡便格式表、金
　　融機構聯防機制通報單、受理各類案件紀錄表（偵2148卷第
　　25至33、41頁）、告訴人乙○○提出之與通訊軟體LINE暱稱
　　「家宣」「沛晴」、「Chonghua」之通訊軟體LINE對話紀錄
　　截圖列印畫面、告訴人乙○○轉帳紀錄列印畫面（偵2866卷
　　第41至46頁）、內政部警政署反詐騙諮詢專線紀錄表、臺北
　　市政府警察局內湖分局西湖派出所受理詐騙帳戶通報警示簡
　　便格式表、金融機構聯防機制通報單、受理各類案件紀錄表
　　（偵2866卷第49至63頁）、告訴人甲○○提出之中國信託銀
　　行匯款申請書、板橋國慶郵局帳戶存摺影本、與通訊軟體LI
　　NE暱稱「周婷」、「盛匯客服」、「永利財務」之通訊軟體
　　LINE對話紀錄截圖列印畫面（偵3048卷第51、61至74頁）、
　　內政部警政署反詐騙諮詢專線紀錄表、新北市政府警察局板
　　橋分局後埔派出所受理詐騙帳戶通報警示簡便格式表、金融
　　機構聯防機制通報單、受理各類案件紀錄表（偵3048卷第43
　　至47、53至59、75頁）、告訴人子○○提出之台新銀行自動
　　櫃員機交易明細表、告訴人子○○與通訊軟體LINE暱稱「頗
　　特女士全球賴商購物」之通訊軟體LINE對話紀錄截圖列印畫
　　面、「NET-A-PORTER代理LINE商合同書」列印畫面（偵3283
　　卷37至40頁）、內政部警政署反詐騙諮詢專線紀錄表、臺中
　　市政府警察局太平分局新平派出所受理詐騙帳戶通報警示簡
　　便格式表、金融機構聯防機制通報單、受理各類案件紀錄表
　　（偵3283卷41至51頁）、告訴人莊麒亘提出之投資詐騙LINE
　　對話紀錄、郵政跨行匯款申請書（警3603卷第11、19至24頁
　　）、告訴人寅○○提出之投資詐騙LINE對話紀錄、華南商業
　　銀行匯款回條聯（偵3580卷第31至34頁）、內政部警政署反
　　詐騙諮詢專線紀錄表、桃園市政府警察局龍潭分局中興派出
　　所受理詐騙帳戶通報警示簡便格式表（偵3580卷第35至37頁
　　）、本案一銀帳戶之開戶資料、歷史交易明細（偵9273卷第
　　19至31頁、偵541 卷第35至49頁、偵2148卷第45至63頁、偵
　　2866卷第17至31頁、警3603卷第25至29頁）、本案合庫帳戶
　　之開戶資料、歷史交易明細（偵9273卷第33至39頁、偵478
　　卷第13至23頁、偵661 卷第81至95頁、偵731 卷第85至91頁
　　、偵838 卷第23頁、偵1373卷第43至55頁、偵3048卷第21至
　　31頁、偵3283卷71至91頁、偵3580卷第13至23頁）在卷可參
　　，顯徵被告之任意性自白與事實相符，自足採信。從而，本
　　案事證明確，被告犯行堪以認定，應予依法論科。
肆、論罪科刑
一、按刑法上之幫助犯，係對於犯罪與正犯有共同之認識，而以
　　幫助之意思，對於正犯資以助力，並未參與實行犯罪之行為
　　者而言。如未參與實行犯罪構成要件之行為，且係出於幫助
　　之意思提供助力，即屬幫助犯，而非共同正犯。經查，被告
　　將本案帳戶資料輾轉供作詐欺行為人使用，而遭詐欺行為人
　　用以收受詐欺如附表各編號所示之受詐騙對象所得款項之工
　　具，被告主觀上具有幫助他人實行詐欺取財犯罪之不確定故
　　意甚明。又被告提供本案帳戶資料，乃實施詐欺取財犯罪構
　　成要件以外之行為，自應認屬幫助詐欺取財之犯行。此外，
　　被告提供本案帳戶資料給其他不認識之人使用，此一舉措固
　　非屬洗錢防制法第2 條所稱之洗錢行為，不成立一般洗錢罪
　　之正犯，然被告主觀上既已認識本案帳戶可能作為收受、提
　　領詐欺犯罪所得使用，他人提領該帳戶內之款項後可能產生
　　遮斷資金流動軌跡之效果，致後續難以循線追查不法犯罪所
　　得之下落，卻仍基於幫助之犯意而提供，則應論以幫助犯一
　　般洗錢罪。是核被告所為，係犯刑法第30條第1 項前段、第
　　339 條第1 項之幫助詐欺取財罪，及犯刑法第30條第1 項前
　　段、洗錢防制法第2 條第2 款、第14條第1 項之幫助洗錢罪
　　。
二、被告以一幫助行為，提供本案帳戶資料給詐欺行為人使用，
　　致附表各編號所示之人受詐騙後，陸續匯入款項至本案帳戶
　　內，旋均遭提領殆盡，係以單一之幫助詐欺行為，侵害15名
　　受詐騙之人之財產法益，為同種想像競合犯；又被告之行為
　　同時使詐欺行為人經由掌控本案帳戶之提領權限，而掩飾犯
　　罪所得之真正去向，則被告所犯之上開幫助詐欺取財罪及幫
　　助洗錢罪，屬異種想像競合犯，應依刑法第55條前段規定，
　　從一重以幫助洗錢罪論處。
三、刑之減輕事由
㈠、按「犯前二條之罪，在偵查或審判中自白者，減輕其刑」，
　　洗錢防制法第16條第2 項定有明文。查被告於本院行準備程
　　序及審理時，就其本案所為，坦承犯刑法第30條第1 項前段
　　、洗錢防制法第2 條第2 款、第14條第1 項之幫助洗錢罪，
　　爰依法減輕其刑。
㈡、按「幫助犯之處罰，得按正犯之刑減輕之」，刑法第30條第
    2 項定有明文。查被告幫助他人犯詐欺取財罪及洗錢罪，為
    幫助犯，本院衡酌其犯罪情節顯較正犯為輕，因此依刑法第
    30條第2 項規定，按正犯之刑減輕之。 
四、爰以行為人責任為基礎，審酌被告自身雖未實際參與詐欺取
    財犯行，但其提供金融機構帳戶供他人非法使用，造成執法
    機關不易查緝犯罪行為人，危害社會治安，亦助長社會犯罪
    風氣，且犯後僅與告訴人丁○○達成和解，惟和解後並未賠
　　償告訴人丁○○分毫，此有和解筆錄、本院公務電話紀錄在
　　卷可參（本院卷第101 、102 、189 頁），其餘受詐騙之告
　　訴人、被害人則無與被告調、和解成立之紀錄；然慮及被告
　　犯後坦承犯行，對其本案行為所鑄成之過錯，尚非全無悛悔
　　之意，如此犯後行為情狀，均應納入量刑審酌之因素而予以
　　通盤考量；兼衡被告自陳為高職畢業之智識程度，未婚無子
　　女，家庭成員有祖父母、叔叔，目前從事水電工作，每月收
　　入約1 萬5 千元之家庭生活經濟狀況，並參酌檢察官、被告
　　及到庭之告訴人丁○○、辰○○對刑度之意見等一切情狀，
　　量處如主文所示之刑，並就併科罰金部分諭知罰金易服勞役
　　之折算標準，以資懲儆。
五、被告供稱其未因本案犯行而獲有任何利益（本院卷第257 頁
　　），且衡諸卷存事證，亦無證據可以證明被告有得到從事本
　　案犯行之犯罪所得，自不生宣告沒收犯罪所得及追徵價額之
　　問題，一併敘明。
據上論斷，應依刑事訴訟法第273 條之1 第1 項、第299 條第1
項前段，判決如主文。
本案經檢察官吳文城提起公訴及移送併辦，檢察官謝宏偉到庭執
行職務。
中　　華　　民　　國　　111 　年　　6 　　月　　30　　日
                  刑事第八庭    法  官  陳育良
以上正本證明與原本無異。
如不服本判決應於收受判決後 20 日內向本院提出上訴書狀，並
應敘述具體理由；其未敘述上訴理由者，應於上訴期間屆滿後20
 日內向本院補提理由書（均須按他造當事人之人數附繕本）。
「切勿逕送上級法院」。
告訴人或被害人不服本判決，應具備理由請求檢察官上訴，及上訴期間之計算係以檢察官收受判決正本之日期為準。「切勿逕送上級法院」。　　　　　　　　　　　
                                書記官  王姵珺
中　　華　　民　　國　　111 　年　　7 　　月　　4 　　日
附錄本案論罪科刑法條全文
洗錢防制法第2 條
本法所稱洗錢，指下列行為：
一、意圖掩飾或隱匿特定犯罪所得來源，或使他人逃避刑事追訴
    ，而移轉或變更特定犯罪所得。
二、掩飾或隱匿特定犯罪所得之本質、來源、去向、所在、所有
    權、處分權或其他權益者。
三、收受、持有或使用他人之特定犯罪所得。
　　
洗錢防制法第3 條
本法所稱特定犯罪，指下列各款之罪：
一、最輕本刑為六月以上有期徒刑以上之刑之罪。
二、刑法第一百二十一條第一項、第一百二十三條、第二百零一
    條之一第二項、第二百六十八條、第三百三十九條、第三百
    三十九條之三、第三百四十二條、第三百四十四條、第三百
    四十九條之罪。
三、懲治走私條例第二條第一項、第三條第一項之罪。
四、破產法第一百五十四條、第一百五十五條之罪。
五、商標法第九十五條、第九十六條之罪。
六、廢棄物清理法第四十五條第一項後段、第四十七條之罪。
七、稅捐稽徵法第四十一條、第四十二條及第四十三條第一項、
    第二項之罪。
八、政府採購法第八十七條第三項、第五項、第六項、第八十九
    條、第九十一條第一項、第三項之罪。
九、電子支付機構管理條例第四十四條第二項、第三項、第四十
    五條之罪。
十、證券交易法第一百七十二條第一項、第二項之罪。
十一、期貨交易法第一百十三條第一項、第二項之罪。
十二、資恐防制法第八條、第九條之罪。
十三、本法第十四條之罪。
　　　
洗錢防制法第14條
有第二條各款所列洗錢行為者，處7 年以下有期徒刑，併科新臺
幣5 百萬元以下罰金。
前項之未遂犯罰之。
前二項情形，不得科以超過其特定犯罪所定最重本刑之刑。
　
中華民國刑法第30條
幫助他人實行犯罪行為者，為幫助犯。雖他人不知幫助之情者，
亦同。
幫助犯之處罰，得按正犯之刑減輕之。
　
中華民國刑法第339 條
意圖為自己或第三人不法之所有，以詐術使人將本人或第三人之
物交付者，處5 年以下有期徒刑、拘役或科或併科50萬元以下罰
金。
以前項方法得財產上不法之利益或使第三人得之者，亦同。
前二項之未遂犯罰之。　　　　　　　　　　　　　　　　　　
　　　　
附表：詐欺行為人詐騙方式及過程 　　　　　　　　　　　　
編號 告訴人/被害人     詐騙時間及方式 匯款時間   匯款金額 （新臺幣） 匯 入 帳 戶 1 （即起訴書附表編號1） 壬○○ (提告) 詐欺行為人於110年9月21日上午10時前某時，在網路YOUTUBE刊登投資訊息，適壬○○於110年9月21日上午10時許見該訊息後加入通訊軟體LINE暱稱「祥峰投資」群組，並經告知可至GEMINI投資平台註冊後，由LINE暱稱「Li Sa」之指導員操作虛擬貨幣以太幣獲利，致壬○○陷於錯誤，而為右列匯款。嗣壬○○於110年10月1日欲提領獲利時，該投資平台客服人員告知須再匯保證金始能提領云云，壬○○方悉受騙。 110年9月28日下午1 時2分許 300,000元 本案一銀帳戶 2 （即起訴書附表編號2） 辛○○ (提告) 辛○○經由友人李怡廷推薦而下載GEMINI投資平台，並與「Gemini線上客服」及專員「Coral」之通訊軟體LINE互加為好友，經詐欺集團成員以通訊軟體LINE告知可投資獲利云云，致辛○○陷於錯誤，而為右列匯款。嗣辛○○欲提領獲利時，「Gemini線上客服」告知須再匯保證金始能提領云云，辛○○方悉受騙。 110年9月28日下午1 時47分許 80,000元 本案一銀帳戶 3 （即起訴書附表編號3） 庚○○ (未提告) 詐欺行為人自110年9月3日上午10時41分許起，在臉書，以暱稱「Andrei Simbulan」及在通訊軟體LINE，以暱稱「張天霖」向庚○○誆稱其在彩券公司上班，有保證中獎名額，可至澳門勵駿創建有限公司網站下注香港彩券云云，再由自稱香港匯豐銀行人員及彩券公司人員致電庚○○，誆稱若要提領中獎彩金港幣4,000萬元須匯款云云，致庚○○陷於錯誤，而為右列匯款。 110年9月30日上午11時50分許 280,000元 本案合庫帳戶 4 （即起訴書附表編號4） 癸○○ (提告) 詐欺行為人自110年7月間起，在交友軟體sweetring及通訊軟體LINE以暱稱「林振農」向癸○○誆稱可至「鼎盛基金」投資平台加入會員操作基金獲利云云，致癸○○陷於錯誤，而為右列匯款。嗣癸○○欲提領投資款項時，該投資平台客服人員告知須再匯保證金始能提領云云，且癸○○之會員資格亦遭註銷，癸○○方悉受騙。 110年9月29日中午12時9分許 150,000元 本案合庫帳戶 5 （即起訴書附表編號5） 王暄凌 (提告) 詐欺行為人於110年9月8日，在網路YOUTUBE刊登投資訊息，適王暄凌於該日見該訊息後加入通訊軟體LINE暱稱「凱創投資」群組，並經告知可至GEMINI投資平台註冊後，再由通訊軟體LINE暱稱「sylvialee」之指導員誆稱可加入課程投資虛擬貨幣獲利云云，致王暄凌陷於錯誤，而為右列匯款。嗣通訊軟體LINE暱稱「steven-liu」之總監向王暄凌誆稱須再支付團隊技術費用30萬1,200元，始可申請出金云云，王暄凌方悉受騙。 110年9月28日下午1時43分許 50,000元 本案一銀帳戶    110年9月28日下午1時45分許 40,000元  6 （即起訴書附表編號6） 丑○○ (未提告) 詐欺行為人於110年9月27日上午10時許，透過臉書網站結識丑○○，復以通訊軟體LINE暱稱「依依」向丑○○誆稱可至「新葡京」投資(博弈)平台投資，保證獲利，穩賺不賠云云，致丑○○陷於錯誤，而為右列匯款。嗣丑○○欲提領投資款項時，該投資平台客服人員告知須再匯款始能出金云云，丑○○方悉受騙。 110年10月1日下午4時18分許 10,000元 本案合庫帳戶 7 （即起訴書附表編號7） 卯○○ (提告) 詐欺行為人在交友軟體「派愛族」及通訊軟體LINE，以暱稱「陳志立」向卯○○誆稱可至「美林証券」投資平台投資獲利云云，致卯○○陷於錯誤而依指示匯款。嗣卯○○於110年9月27日欲提領投資款項時，該投資平台客服人員告知須再轉入500萬元成為VIP會員云云，卯○○復依指示為右列匯款及匯款350萬元，惟客服人員復告知需要風險金40萬元，卯○○方悉受騙。 110年9月30日下午1時41分許 1,500,000元 本案合庫帳戶 8 （即起訴書附表編號8） 丁○○ (提告) 詐欺行為人於110年9月23日晚間8時許，透過AIOPEN網站-幸運飛艇自動智能下注網誆稱下注把玩跑馬遊戲即可獲利，致丁○○陷於錯誤依指示儲值匯款後，該網站復誆稱因丁○○違規故封鎖其帳戶，如要解除封鎖需再匯款84,000元，丁○○因而為右列匯款。嗣該網站再誆稱如欲領回獎金需再繳10％違規金云云，丁○○方悉受騙。 110年9月30日上午10時49分許 84,000元 本案合庫帳戶 9 （即起訴書附表編號9） 戊○○ (提告) 詐欺行為人自110年8月20日，透過交友軟體結識戊○○，復以通訊軟體LINE暱稱「馨angle」向戊○○誆稱其係銀行理財專員，並提供「盛匯金控」網站網址，佯稱可至該網站投資獲利云云，致戊○○陷於錯誤，而為右列匯款。 110年9月28日下午1時48分許 100,000元 本案合庫帳戶    10 （即111年度偵字 第2148號併辦意旨書） 丙○○ (提告) 詐欺行為人於110年9月7日，透過通訊軟體LINE暱稱「洛伊」向丙○○誆稱可至「Lemtw.Com」外幣交易所進行低風險高報酬之外幣投資，並提供「ZsdUsd」網站網址，佯稱可至該網站查詢獲利及提領現金操作云云，致丙○○陷於錯誤，而為右列匯款。 110年9月28日下午1時34分許 50,000元 本案一銀帳戶     10,000元     11 （即111年度偵字 第2866、3048號併辦意旨書） 乙○○ (提告) 詐欺行為人自110年9月6日，透過交友軟體TINDER結識乙○○，復以通訊軟體LINE暱稱「家宣」「沛晴」、「Chonghua」向乙○○佯稱可至投資網站投資獲利云云，致乙○○陷於錯誤，而為右列匯款。 110年9月28日下午1時44分許 50,000元 本案一銀帳戶    110年9月28日下午1時45分許 50,000元     110年9月28日下午1時47分許 50,000元     110年9月28日下午1時54分許 50,000元  12 （即111年度偵字 第2866、3048號併辦意旨書） 甲○○ (提告) 詐欺行為人自110年9月初，透過交友軟體Instagram結識甲○○，復以通訊軟體LINE暱稱「周婷」、「盛匯客服」、「永利財務」向甲○○提供「盛匯金控」網站網址，佯稱可至該網站投資獲利云云，致甲○○陷於錯誤，而為右列匯款。 110年9月29日下午3時20分許 50,000元 本案合庫帳戶 13 （即111年度偵字 第3283號併辦意旨書） 子○○(提告) 詐欺行為人於110年9月間，透過臉書及通訊軟體LINE暱稱「思凡」向子○○誆稱可介紹代購包包之經理，如果幫忙推廣包包即可獲利，及介紹通訊軟體LINE暱稱「頗特女士全球賴商購物」之經理與之聯絡云云，致子○○陷於錯誤，而為右列匯款。 110年10月1日上午10時54分許 28,000元 本案合庫帳戶 14 （即111年度偵字 第3580、4115號併辦意旨書 ） 莊麒亘 (提告) 詐欺行為人自110年9月24，透過臉書及及通訊軟體LINE結識莊麒亘，並提供「CAPITAL ORIGIN」網站網址，佯稱可至該網站投資云云，致莊麒亘陷於錯誤，而為右列匯款。 110年9月28日下午1時30分許 32,000元 本案一銀帳戶 15 （即111年度偵字 第3580、4115號併辦意旨書 ） 寅○○(提告) 詐欺行為人於110年9月18日下午5時35分許，透過網路電話語音以暱稱「葉青峰」向寅○○誆稱可至「威尼斯娛樂城博弈網站」投資保證獲利云云，致寅○○陷於錯誤，而為右列匯款。 110年9月28日下午2時46分許 250,000元 本案合庫帳戶